ayma	aa	subst:pl:inst:f	lemma=a flex=ami palat=t con=a cat=noun
ayma	ao	subst:pl:inst:n:ncol	lemma=o flex=ami palat=t con=a cat=noun
byma	b	subst:pl:inst:m1	lemma=ε flex=ami palat=n con=b cat=noun
byma	b	subst:pl:inst:m2	lemma=ε flex=ami palat=n con=b cat=noun
byma	b	subst:pl:inst:m3	lemma=ε flex=ami palat=n con=b cat=noun
byma	ba	subst:pl:inst:f	lemma=a flex=ami palat=n con=b cat=noun
byma	ba	subst:pl:inst:m1	lemma=a flex=ami palat=n con=b cat=noun
byma	be	subst:pl:inst:m1	lemma=e flex=ami palat=n con=b cat=noun
byma	bo	subst:pl:inst:m1	lemma=o flex=ami palat=n con=b cat=noun
byma	bo	subst:pl:inst:n:ncol	lemma=o flex=ami palat=n con=b cat=noun
byma	bum	subst:pl:inst:n:ncol	lemma=um flex=ami palat=n con=b cat=noun
byma	by	subst:pl:inst:n:pt	lemma=y flex=ami palat=n con=b cat=noun
byma	eb	subst:pl:inst:m1	lemma=ε flex=ami palat=n con=b cat=noun
byma	eb	subst:pl:inst:m2	lemma=ε flex=ami palat=n con=b cat=noun
byma	eb	subst:pl:inst:m3	lemma=ε flex=ami palat=n con=b cat=noun
baniyma	bać	ger:pl:inst:n:imperf.perf:aff	lemma=ać group=a cat=verb flex=ami flex2=ń pref=ε
biyma	b	subst:pl:inst:f	lemma=ε flex=ami palat=t con=b′ cat=noun
biyma	b	subst:pl:inst:m1	lemma=ε flex=ami palat=t con=b′ cat=noun
biyma	b	subst:pl:inst:m2	lemma=ε flex=ami palat=t con=b′ cat=noun
biyma	b	subst:pl:inst:m3	lemma=ε flex=ami palat=t con=b′ cat=noun
biyma	bia	subst:pl:inst:f	lemma=a flex=ami palat=t con=j cat=noun
biyma	bia	subst:pl:inst:m1	lemma=a flex=ami palat=t con=j cat=noun
biyma	bia	subst:pl:inst:n:pt	lemma=a flex=ami palat=t con=j cat=noun
biyma	bie	subst:pl:inst:n:ncol	lemma=e flex=ami palat=t con=j cat=noun
biyma	bie	subst:pl:inst:n:pt	lemma=e flex=ami palat=t con=j cat=noun
biyma	bium	subst:pl:inst:n:ncol	lemma=um flex=ami palat=t con=j cat=noun
bianiyma	biać	ger:pl:inst:n:imperf.perf:aff	lemma=ać group=a cat=verb flex=ami flex2=ń pref=ε
bieniyma	bieć	ger:pl:inst:n:imperf.perf:aff	lemma=palat-eć group=Je cat=verb flex=ami flex2=ń pref=ε
bieniyma	bić	ger:pl:inst:n:imperf.perf:aff	lemma=palat-ć group=Je cat=verb flex=ami flex2=ń pref=ε
bnięciyma	bnąć	ger:pl:inst:n:imperf.perf:aff	lemma=nąć group=nię cat=verb flex=ami flex2=ć pref=ε
cyma	c	subst:pl:inst:f	lemma=ε flex=ami palat=t con=c cat=noun
cyma	c	subst:pl:inst:m1	lemma=ε flex=ami palat=t con=c cat=noun
cyma	c	subst:pl:inst:m2	lemma=ε flex=ami palat=t con=c cat=noun
cyma	c	subst:pl:inst:m3	lemma=ε flex=ami palat=t con=c cat=noun
cyma	ca	subst:pl:inst:f	lemma=a flex=ami palat=t con=c cat=noun
cyma	ca	subst:pl:inst:m1	lemma=a flex=ami palat=t con=c cat=noun
cyma	ca	subst:pl:inst:m2	lemma=a flex=ami palat=t con=c cat=noun
cyma	ca	subst:pl:inst:n:pt	lemma=a flex=ami palat=t con=c cat=noun
cyma	ce	subst:pl:inst:m1	lemma=e flex=ami palat=t con=c cat=noun
cyma	ce	subst:pl:inst:n:ncol	lemma=e flex=ami palat=t con=c cat=noun
cyma	ce	subst:pl:inst:n:pt	lemma=e flex=ami palat=t con=c cat=noun
cyma	co	subst:pl:inst:m1	lemma=o flex=ami palat=t con=c cat=noun
cyma	co	subst:pl:inst:n:ncol	lemma=o flex=ami palat=t con=c cat=noun
cyma	cum	subst:pl:inst:n:ncol	lemma=um flex=ami palat=t con=c cat=noun
cyma	cy	subst:pl:inst:n:pt	lemma=y flex=ami palat=t con=c cat=noun
cyma	ec	subst:pl:inst:m1	lemma=ε flex=ami palat=t con=c cat=noun
cyma	ec	subst:pl:inst:m2	lemma=ε flex=ami palat=t con=c cat=noun
cyma	ec	subst:pl:inst:m3	lemma=ε flex=ami palat=t con=c cat=noun
cyma	iec	subst:pl:inst:m1	lemma=ε flex=ami palat=t con=c cat=noun
cyma	iec	subst:pl:inst:m2	lemma=ε flex=ami palat=t con=c cat=noun
cyma	iec	subst:pl:inst:m3	lemma=ε flex=ami palat=t con=c cat=noun
cyma	ziec	subst:pl:inst:m1	lemma=ε flex=ami palat=t con=c cat=noun
caniyma	cać	ger:pl:inst:n:imperf.perf:aff	lemma=ać group=a cat=verb flex=ami flex2=ń pref=ε
ceniyma	cieć	ger:pl:inst:n:imperf.perf:aff	lemma=palat-eć group=Je cat=verb flex=ami flex2=ń pref=ε
ceniyma	cić	ger:pl:inst:n:imperf.perf:aff	lemma=palat-ć group=Je cat=verb flex=ami flex2=ń pref=ε
chyma	ch	subst:pl:inst:m1	lemma=ε flex=ami palat=n con=x cat=noun
chyma	ch	subst:pl:inst:m2	lemma=ε flex=ami palat=n con=x cat=noun
chyma	ch	subst:pl:inst:m3	lemma=ε flex=ami palat=n con=x cat=noun
chyma	cha	subst:pl:inst:f	lemma=a flex=ami palat=n con=x cat=noun
chyma	cha	subst:pl:inst:m1	lemma=a flex=ami palat=n con=x cat=noun
chyma	cha	subst:pl:inst:m2	lemma=a flex=ami palat=n con=x cat=noun
chyma	che	subst:pl:inst:m1	lemma=e flex=ami palat=n con=x cat=noun
chyma	cho	subst:pl:inst:m1	lemma=o flex=ami palat=n con=x cat=noun
chyma	cho	subst:pl:inst:n:ncol	lemma=o flex=ami palat=n con=x cat=noun
chyma	chy	subst:pl:inst:n:pt	lemma=y flex=ami palat=n con=x cat=noun
chyma	ech	subst:pl:inst:m1	lemma=ε flex=ami palat=n con=x cat=noun
chyma	ech	subst:pl:inst:m3	lemma=ε flex=ami palat=n con=x cat=noun
chaniyma	chać	ger:pl:inst:n:imperf.perf:aff	lemma=ać group=a cat=verb flex=ami flex2=ń pref=ε
chiyma	chia	subst:pl:inst:f	lemma=a flex=ami palat=t con=j cat=noun
chiyma	chium	subst:pl:inst:n:ncol	lemma=um flex=ami palat=t con=j cat=noun
chnięciyma	chnąć	ger:pl:inst:n:imperf.perf:aff	lemma=nąć group=nię cat=verb flex=ami flex2=ć pref=ε
ciyma	ci	subst:pl:inst:n:pt	lemma=y flex=ami palat=t con=t′ cat=noun
ciyma	cia	subst:pl:inst:f	lemma=a flex=ami palat=t con=t′ cat=noun
ciyma	cia	subst:pl:inst:m1	lemma=a flex=ami palat=t con=t′ cat=noun
ciyma	cia	subst:pl:inst:n:pt	lemma=a flex=ami palat=t con=t′ cat=noun
ciyma	cie	subst:pl:inst:n:ncol	lemma=e flex=ami palat=t con=t′ cat=noun
ciyma	cie	subst:pl:inst:n:pt	lemma=e flex=ami palat=t con=t′ cat=noun
ciyma	cio	subst:pl:inst:m1	lemma=o flex=ami palat=t con=t′ cat=noun
ciyma	cio	subst:pl:inst:n:ncol	lemma=o flex=ami palat=t con=t′ cat=noun
ciyma	eć	subst:pl:inst:f	lemma=ε flex=ami palat=t con=t′ cat=noun
ciyma	eć	subst:pl:inst:m1	lemma=ε flex=ami palat=t con=t′ cat=noun
ciyma	eć	subst:pl:inst:m2	lemma=ε flex=ami palat=t con=t′ cat=noun
ciyma	eć	subst:pl:inst:m3	lemma=ε flex=ami palat=t con=t′ cat=noun
ciyma	ieć	subst:pl:inst:m2	lemma=ε flex=ami palat=t con=t′ cat=noun
ciyma	ieć	subst:pl:inst:m3	lemma=ε flex=ami palat=t con=t′ cat=noun
ciyma	ć	subst:pl:inst:f	lemma=ε flex=ami palat=t con=t′ cat=noun
ciyma	ć	subst:pl:inst:m1	lemma=ε flex=ami palat=t con=t′ cat=noun
ciyma	ć	subst:pl:inst:m2	lemma=ε flex=ami palat=t con=t′ cat=noun
ciyma	ć	subst:pl:inst:m3	lemma=ε flex=ami palat=t con=t′ cat=noun
cianiyma	ciać	ger:pl:inst:n:imperf.perf:aff	lemma=ać group=a cat=verb flex=ami flex2=ń pref=ε
cieniyma	cieć	ger:pl:inst:n:imperf.perf:aff	lemma=palat-eć group=Je cat=verb flex=ami flex2=ń pref=ε
cnięciyma	cnąć	ger:pl:inst:n:imperf.perf:aff	lemma=nąć group=nię cat=verb flex=ami flex2=ć pref=ε
czyma	cz	subst:pl:inst:f	lemma=ε flex=ami palat=t con=č cat=noun
czyma	cz	subst:pl:inst:m1	lemma=ε flex=ami palat=t con=č cat=noun
czyma	cz	subst:pl:inst:m2	lemma=ε flex=ami palat=t con=č cat=noun
czyma	cz	subst:pl:inst:m3	lemma=ε flex=ami palat=t con=č cat=noun
czyma	cza	subst:pl:inst:f	lemma=a flex=ami palat=t con=č cat=noun
czyma	cza	subst:pl:inst:m1	lemma=a flex=ami palat=t con=č cat=noun
czyma	cza	subst:pl:inst:n:pt	lemma=a flex=ami palat=t con=č cat=noun
czyma	cze	subst:pl:inst:m1	lemma=e flex=ami palat=t con=č cat=noun
czyma	cze	subst:pl:inst:n:ncol	lemma=e flex=ami palat=t con=č cat=noun
czyma	cze	subst:pl:inst:n:pt	lemma=e flex=ami palat=t con=č cat=noun
czyma	czo	subst:pl:inst:m1	lemma=o flex=ami palat=t con=č cat=noun
czyma	czo	subst:pl:inst:n:ncol	lemma=o flex=ami palat=t con=č cat=noun
czyma	ecz	subst:pl:inst:m3	lemma=ε flex=ami palat=t con=č cat=noun
czaniyma	czać	ger:pl:inst:n:imperf.perf:aff	lemma=ać group=a cat=verb flex=ami flex2=ń pref=ε
czeniyma	cić	ger:pl:inst:n:imperf.perf:aff	lemma=palat-ć group=Je cat=verb flex=ami flex2=ń pref=ε
czeniyma	czeć	ger:pl:inst:n:imperf.perf:aff	lemma=palat-eć group=Je cat=verb flex=ami flex2=ń pref=ε
czeniyma	czyć	ger:pl:inst:n:imperf.perf:aff	lemma=palat-ć group=Je cat=verb flex=ami flex2=ń pref=ε
cznięciyma	cznąć	ger:pl:inst:n:imperf.perf:aff	lemma=nąć group=nię cat=verb flex=ami flex2=ć pref=ε
dyma	d	subst:pl:inst:m1	lemma=ε flex=ami palat=n con=d cat=noun
dyma	d	subst:pl:inst:m2	lemma=ε flex=ami palat=n con=d cat=noun
dyma	d	subst:pl:inst:m3	lemma=ε flex=ami palat=n con=d cat=noun
dyma	da	subst:pl:inst:f	lemma=a flex=ami palat=n con=d cat=noun
dyma	da	subst:pl:inst:m1	lemma=a flex=ami palat=n con=d cat=noun
dyma	da	subst:pl:inst:m2	lemma=a flex=ami palat=n con=d cat=noun
dyma	da	subst:pl:inst:n:pt	lemma=a flex=ami palat=n con=d cat=noun
dyma	de	subst:pl:inst:m1	lemma=e flex=ami palat=n con=d cat=noun
dyma	do	subst:pl:inst:m1	lemma=o flex=ami palat=n con=d cat=noun
dyma	do	subst:pl:inst:m2	lemma=o flex=ami palat=n con=d cat=noun
dyma	do	subst:pl:inst:n:ncol	lemma=o flex=ami palat=n con=d cat=noun
dyma	dum	subst:pl:inst:n:ncol	lemma=um flex=ami palat=n con=d cat=noun
dyma	dy	subst:pl:inst:n:pt	lemma=y flex=ami palat=n con=d cat=noun
daniyma	dać	ger:pl:inst:n:imperf.perf:aff	lemma=ać group=a cat=verb flex=ami flex2=ń pref=ε
diyma	dia	subst:pl:inst:f	lemma=a flex=ami palat=t con=j cat=noun
diyma	dia	subst:pl:inst:n:pt	lemma=a flex=ami palat=t con=j cat=noun
diyma	die	subst:pl:inst:n:pt	lemma=e flex=ami palat=t con=j cat=noun
diyma	dio	subst:pl:inst:m1	lemma=o flex=ami palat=t con=j cat=noun
diyma	dio	subst:pl:inst:n:ncol	lemma=o flex=ami palat=t con=j cat=noun
diyma	dium	subst:pl:inst:n:ncol	lemma=um flex=ami palat=t con=j cat=noun
dnięciyma	dnąć	ger:pl:inst:n:imperf.perf:aff	lemma=nąć group=nię cat=verb flex=ami flex2=ć pref=ε
dzyma	dz	subst:pl:inst:m1	lemma=ε flex=ami palat=t con=ʒ cat=noun
dzyma	dz	subst:pl:inst:m2	lemma=ε flex=ami palat=t con=ʒ cat=noun
dzyma	dz	subst:pl:inst:m3	lemma=ε flex=ami palat=t con=ʒ cat=noun
dzyma	dza	subst:pl:inst:f	lemma=a flex=ami palat=t con=ʒ cat=noun
dzyma	dza	subst:pl:inst:m1	lemma=a flex=ami palat=t con=ʒ cat=noun
dzyma	dze	subst:pl:inst:m1	lemma=e flex=ami palat=t con=ʒ cat=noun
dzyma	dze	subst:pl:inst:n:pt	lemma=e flex=ami palat=t con=ʒ cat=noun
dzaniyma	dzać	ger:pl:inst:n:imperf.perf:aff	lemma=ać group=a cat=verb flex=ami flex2=ń pref=ε
dzeniyma	dzieć	ger:pl:inst:n:imperf.perf:aff	lemma=palat-eć group=Je cat=verb flex=ami flex2=ń pref=ε
dzeniyma	dzić	ger:pl:inst:n:imperf.perf:aff	lemma=palat-ć group=Je cat=verb flex=ami flex2=ń pref=ε
dziyma	dzi	subst:pl:inst:n:pt	lemma=y flex=ami palat=t con=d′ cat=noun
dziyma	dzia	subst:pl:inst:f	lemma=a flex=ami palat=t con=d′ cat=noun
dziyma	dzia	subst:pl:inst:m1	lemma=a flex=ami palat=t con=d′ cat=noun
dziyma	dzie	subst:pl:inst:n:ncol	lemma=e flex=ami palat=t con=d′ cat=noun
dziyma	dzie	subst:pl:inst:n:pt	lemma=e flex=ami palat=t con=d′ cat=noun
dziyma	dzio	subst:pl:inst:m1	lemma=o flex=ami palat=t con=d′ cat=noun
dziyma	dzio	subst:pl:inst:m2	lemma=o flex=ami palat=t con=d′ cat=noun
dziyma	dź	subst:pl:inst:f	lemma=ε flex=ami palat=t con=d′ cat=noun
dziyma	dź	subst:pl:inst:m1	lemma=ε flex=ami palat=t con=d′ cat=noun
dziyma	dź	subst:pl:inst:m2	lemma=ε flex=ami palat=t con=d′ cat=noun
dzianiyma	dziać	ger:pl:inst:n:imperf.perf:aff	lemma=ać group=a cat=verb flex=ami flex2=ń pref=ε
dzieniyma	dzieć	ger:pl:inst:n:imperf.perf:aff	lemma=palat-eć group=Je cat=verb flex=ami flex2=ń pref=ε
dżyma	dż	subst:pl:inst:m2	lemma=ε flex=ami palat=t con=ǯ cat=noun
dżyma	dż	subst:pl:inst:m3	lemma=ε flex=ami palat=t con=ǯ cat=noun
dżyma	dża	subst:pl:inst:f	lemma=a flex=ami palat=t con=ǯ cat=noun
dżyma	dża	subst:pl:inst:m1	lemma=a flex=ami palat=t con=ǯ cat=noun
dżyma	dża	subst:pl:inst:m2	lemma=a flex=ami palat=t con=ǯ cat=noun
dżyma	dże	subst:pl:inst:n:ncol	lemma=e flex=ami palat=t con=ǯ cat=noun
dżyma	dże	subst:pl:inst:n:pt	lemma=e flex=ami palat=t con=ǯ cat=noun
dżaniyma	dżać	ger:pl:inst:n:imperf.perf:aff	lemma=ać group=a cat=verb flex=ami flex2=ń pref=ε
dżeniyma	dżyć	ger:pl:inst:n:imperf.perf:aff	lemma=palat-ć group=Je cat=verb flex=ami flex2=ń pref=ε
dżiyma	dżia	subst:pl:inst:f	lemma=a flex=ami palat=t con=j cat=noun
dżiyma	dżio	subst:pl:inst:n:ncol	lemma=o flex=ami palat=t con=j cat=noun
eyma	ea	subst:pl:inst:f	lemma=a flex=ami palat=t con=e cat=noun
eyma	ea	subst:pl:inst:n:pt	lemma=a flex=ami palat=t con=e cat=noun
eyma	eo	subst:pl:inst:m1	lemma=o flex=ami palat=t con=e cat=noun
eyma	eo	subst:pl:inst:n:ncol	lemma=o flex=ami palat=t con=e cat=noun
eyma	eum	subst:pl:inst:n:ncol	lemma=um flex=ami palat=t con=e cat=noun
fyma	f	subst:pl:inst:m1	lemma=ε flex=ami palat=n con=f cat=noun
fyma	f	subst:pl:inst:m2	lemma=ε flex=ami palat=n con=f cat=noun
fyma	f	subst:pl:inst:m3	lemma=ε flex=ami palat=n con=f cat=noun
fyma	fa	subst:pl:inst:f	lemma=a flex=ami palat=n con=f cat=noun
fyma	fa	subst:pl:inst:m1	lemma=a flex=ami palat=n con=f cat=noun
fyma	fy	subst:pl:inst:n:pt	lemma=y flex=ami palat=n con=f cat=noun
faniyma	fać	ger:pl:inst:n:imperf.perf:aff	lemma=ać group=a cat=verb flex=ami flex2=ń pref=ε
fiyma	fia	subst:pl:inst:f	lemma=a flex=ami palat=t con=j cat=noun
fiyma	fie	subst:pl:inst:n:ncol	lemma=e flex=ami palat=t con=j cat=noun
fiyma	fium	subst:pl:inst:n:ncol	lemma=um flex=ami palat=t con=j cat=noun
fianiyma	fiać	ger:pl:inst:n:imperf.perf:aff	lemma=ać group=a cat=verb flex=ami flex2=ń pref=ε
fieniyma	fieć	ger:pl:inst:n:imperf.perf:aff	lemma=palat-eć group=Je cat=verb flex=ami flex2=ń pref=ε
fieniyma	fić	ger:pl:inst:n:imperf.perf:aff	lemma=palat-ć group=Je cat=verb flex=ami flex2=ń pref=ε
fnięciyma	fnąć	ger:pl:inst:n:imperf.perf:aff	lemma=nąć group=nię cat=verb flex=ami flex2=ć pref=ε
gyma	g	subst:pl:inst:m1	lemma=ε flex=ami palat=n con=g cat=noun
gyma	g	subst:pl:inst:m2	lemma=ε flex=ami palat=n con=g cat=noun
gyma	g	subst:pl:inst:m3	lemma=ε flex=ami palat=n con=g cat=noun
gyma	ga	subst:pl:inst:f	lemma=a flex=ami palat=n con=g cat=noun
gyma	ga	subst:pl:inst:m1	lemma=a flex=ami palat=n con=g cat=noun
gyma	ga	subst:pl:inst:m2	lemma=a flex=ami palat=n con=g cat=noun
gyma	ga	subst:pl:inst:n:pt	lemma=a flex=ami palat=n con=g cat=noun
gyma	ge	subst:pl:inst:m1	lemma=e flex=ami palat=n con=g cat=noun
gyma	gi	subst:pl:inst:n:pt	lemma=y flex=ami palat=n con=g cat=noun
gyma	go	subst:pl:inst:m1	lemma=o flex=ami palat=n con=g cat=noun
gyma	go	subst:pl:inst:n:ncol	lemma=o flex=ami palat=n con=g cat=noun
gyma	gum	subst:pl:inst:n:ncol	lemma=um flex=ami palat=n con=g cat=noun
ganiyma	gać	ger:pl:inst:n:imperf.perf:aff	lemma=ać group=a cat=verb flex=ami flex2=ń pref=ε
giyma	gia	subst:pl:inst:f	lemma=a flex=ami palat=t con=j cat=noun
giyma	gia	subst:pl:inst:m1	lemma=a flex=ami palat=t con=j cat=noun
giyma	gia	subst:pl:inst:n:pt	lemma=a flex=ami palat=t con=j cat=noun
giyma	gio	subst:pl:inst:m1	lemma=o flex=ami palat=t con=j cat=noun
giyma	gio	subst:pl:inst:n:ncol	lemma=o flex=ami palat=t con=j cat=noun
giyma	gium	subst:pl:inst:n:ncol	lemma=um flex=ami palat=t con=j cat=noun
gnięciyma	gnąć	ger:pl:inst:n:imperf.perf:aff	lemma=nąć group=nię cat=verb flex=ami flex2=ć pref=ε
hyma	h	subst:pl:inst:m1	lemma=ε flex=ami palat=n con=h cat=noun
hyma	h	subst:pl:inst:m3	lemma=ε flex=ami palat=n con=h cat=noun
hyma	ha	subst:pl:inst:f	lemma=a flex=ami palat=n con=h cat=noun
hyma	ha	subst:pl:inst:m1	lemma=a flex=ami palat=n con=h cat=noun
hyma	he	subst:pl:inst:m1	lemma=e flex=ami palat=n con=h cat=noun
haniyma	hać	ger:pl:inst:n:imperf.perf:aff	lemma=ać group=a cat=verb flex=ami flex2=ń pref=ε
hnięciyma	hnąć	ger:pl:inst:n:imperf.perf:aff	lemma=nąć group=nię cat=verb flex=ami flex2=ć pref=ε
jyma	j	subst:pl:inst:f	lemma=ε flex=ami palat=t con=j cat=noun
jyma	j	subst:pl:inst:m1	lemma=ε flex=ami palat=t con=j cat=noun
jyma	j	subst:pl:inst:m2	lemma=ε flex=ami palat=t con=j cat=noun
jyma	j	subst:pl:inst:m3	lemma=ε flex=ami palat=t con=j cat=noun
jyma	ja	subst:pl:inst:f	lemma=a flex=ami palat=t con=j cat=noun
jyma	ja	subst:pl:inst:m1	lemma=a flex=ami palat=t con=j cat=noun
jyma	ja	subst:pl:inst:m2	lemma=a flex=ami palat=t con=j cat=noun
jyma	ja	subst:pl:inst:n:pt	lemma=a flex=ami palat=t con=j cat=noun
jyma	je	subst:pl:inst:m1	lemma=e flex=ami palat=t con=j cat=noun
jyma	je	subst:pl:inst:n:ncol	lemma=e flex=ami palat=t con=j cat=noun
jyma	je	subst:pl:inst:n:pt	lemma=e flex=ami palat=t con=j cat=noun
jyma	jo	subst:pl:inst:m1	lemma=o flex=ami palat=t con=j cat=noun
jyma	jo	subst:pl:inst:n:ncol	lemma=o flex=ami palat=t con=j cat=noun
jyma	jum	subst:pl:inst:n:ncol	lemma=um flex=ami palat=t con=j cat=noun
janiyma	jać	ger:pl:inst:n:imperf.perf:aff	lemma=ać group=a cat=verb flex=ami flex2=ń pref=ε
jeniyma	ić	ger:pl:inst:n:imperf.perf:aff	lemma=palat-ć group=Je cat=verb flex=ami flex2=ń pref=ε
jeniyma	jeć	ger:pl:inst:n:imperf.perf:aff	lemma=palat-eć group=Je cat=verb flex=ami flex2=ń pref=ε
jnięciyma	jnąć	ger:pl:inst:n:imperf.perf:aff	lemma=nąć group=nię cat=verb flex=ami flex2=ć pref=ε
kyma	ek	subst:pl:inst:m1	lemma=ε flex=ami palat=n con=k cat=noun
kyma	ek	subst:pl:inst:m2	lemma=ε flex=ami palat=n con=k cat=noun
kyma	ek	subst:pl:inst:m3	lemma=ε flex=ami palat=n con=k cat=noun
kyma	k	subst:pl:inst:m1	lemma=ε flex=ami palat=n con=k cat=noun
kyma	k	subst:pl:inst:m2	lemma=ε flex=ami palat=n con=k cat=noun
kyma	k	subst:pl:inst:m3	lemma=ε flex=ami palat=n con=k cat=noun
kyma	ka	subst:pl:inst:f	lemma=a flex=ami palat=n con=k cat=noun
kyma	ka	subst:pl:inst:m1	lemma=a flex=ami palat=n con=k cat=noun
kyma	ka	subst:pl:inst:m2	lemma=a flex=ami palat=n con=k cat=noun
kyma	ka	subst:pl:inst:n:pt	lemma=a flex=ami palat=n con=k cat=noun
kyma	ke	subst:pl:inst:m1	lemma=e flex=ami palat=n con=k cat=noun
kyma	ki	subst:pl:inst:n:pt	lemma=y flex=ami palat=n con=k cat=noun
kyma	kie	subst:pl:inst:m1	lemma=e flex=ami palat=n con=k cat=noun
kyma	ko	subst:pl:inst:m1	lemma=o flex=ami palat=n con=k cat=noun
kyma	ko	subst:pl:inst:m2	lemma=o flex=ami palat=n con=k cat=noun
kyma	ko	subst:pl:inst:n:ncol	lemma=o flex=ami palat=n con=k cat=noun
kyma	kum	subst:pl:inst:n:ncol	lemma=um flex=ami palat=n con=k cat=noun
kaniyma	kać	ger:pl:inst:n:imperf.perf:aff	lemma=ać group=a cat=verb flex=ami flex2=ń pref=ε
kiyma	kia	subst:pl:inst:f	lemma=a flex=ami palat=t con=j cat=noun
kiyma	kio	subst:pl:inst:m1	lemma=o flex=ami palat=t con=j cat=noun
knięciyma	knąć	ger:pl:inst:n:imperf.perf:aff	lemma=nąć group=nię cat=verb flex=ami flex2=ć pref=ε
ksyma	x	subst:pl:inst:m1	lemma=ε flex=ami palat=n con=s cat=noun
ksyma	x	subst:pl:inst:m2	lemma=ε flex=ami palat=n con=s cat=noun
ksyma	x	subst:pl:inst:m3	lemma=ε flex=ami palat=n con=s cat=noun
lyma	el	subst:pl:inst:f	lemma=ε flex=ami palat=t con=l cat=noun
lyma	el	subst:pl:inst:m1	lemma=ε flex=ami palat=t con=l cat=noun
lyma	el	subst:pl:inst:m1	lemma=ε flex=ami palat=t con=l cat=noun
lyma	el	subst:pl:inst:m2	lemma=ε flex=ami palat=t con=l cat=noun
lyma	el	subst:pl:inst:m2	lemma=ε flex=ami palat=t con=l cat=noun
lyma	el	subst:pl:inst:m3	lemma=ε flex=ami palat=t con=l cat=noun
lyma	el	subst:pl:inst:m3	lemma=ε flex=ami palat=t con=l cat=noun
lyma	iel	subst:pl:inst:f	lemma=ε flex=ami palat=t con=l cat=noun
lyma	iel	subst:pl:inst:m1	lemma=ε flex=ami palat=t con=l cat=noun
lyma	iel	subst:pl:inst:m2	lemma=ε flex=ami palat=t con=l cat=noun
lyma	iel	subst:pl:inst:m3	lemma=ε flex=ami palat=t con=l cat=noun
lyma	l	subst:pl:inst:f	lemma=ε flex=ami palat=t con=l cat=noun
lyma	l	subst:pl:inst:m1	lemma=ε flex=ami palat=t con=l cat=noun
lyma	l	subst:pl:inst:m2	lemma=ε flex=ami palat=t con=l cat=noun
lyma	l	subst:pl:inst:m3	lemma=ε flex=ami palat=t con=l cat=noun
lyma	la	subst:pl:inst:f	lemma=a flex=ami palat=t con=l cat=noun
lyma	la	subst:pl:inst:m1	lemma=a flex=ami palat=t con=l cat=noun
lyma	la	subst:pl:inst:m2	lemma=a flex=ami palat=t con=l cat=noun
lyma	la	subst:pl:inst:n:pt	lemma=a flex=ami palat=t con=l cat=noun
lyma	le	subst:pl:inst:m1	lemma=e flex=ami palat=t con=l cat=noun
lyma	le	subst:pl:inst:n:ncol	lemma=e flex=ami palat=t con=l cat=noun
lyma	le	subst:pl:inst:n:pt	lemma=e flex=ami palat=t con=l cat=noun
lyma	lo	subst:pl:inst:m1	lemma=o flex=ami palat=t con=l cat=noun
lyma	lo	subst:pl:inst:m2	lemma=o flex=ami palat=t con=l cat=noun
lyma	lo	subst:pl:inst:n:ncol	lemma=o flex=ami palat=t con=l cat=noun
lyma	lum	subst:pl:inst:n:ncol	lemma=um flex=ami palat=t con=l cat=noun
laniyma	lać	ger:pl:inst:n:imperf.perf:aff	lemma=ać group=a cat=verb flex=ami flex2=ń pref=ε
leniyma	leć	ger:pl:inst:n:imperf.perf:aff	lemma=palat-eć group=Je cat=verb flex=ami flex2=ń pref=ε
leniyma	lić	ger:pl:inst:n:imperf.perf:aff	lemma=palat-ć group=Je cat=verb flex=ami flex2=ń pref=ε
liyma	lia	subst:pl:inst:f	lemma=a flex=ami palat=t con=j cat=noun
liyma	lia	subst:pl:inst:m1	lemma=a flex=ami palat=t con=j cat=noun
liyma	lia	subst:pl:inst:m2	lemma=a flex=ami palat=t con=j cat=noun
liyma	lia	subst:pl:inst:n:pt	lemma=a flex=ami palat=t con=j cat=noun
liyma	lie	subst:pl:inst:n:pt	lemma=e flex=ami palat=t con=j cat=noun
liyma	lio	subst:pl:inst:n:ncol	lemma=o flex=ami palat=t con=j cat=noun
liyma	lium	subst:pl:inst:n:ncol	lemma=um flex=ami palat=t con=j cat=noun
ljyma	lja	subst:pl:inst:m1	lemma=a flex=ami palat=t con=j cat=noun
ljyma	lje	subst:pl:inst:n:ncol	lemma=e flex=ami palat=t con=j cat=noun
lnięciyma	lnąć	ger:pl:inst:n:imperf.perf:aff	lemma=nąć group=nię cat=verb flex=ami flex2=ć pref=ε
myma	em	subst:pl:inst:m1	lemma=ε flex=ami palat=n con=m cat=noun
myma	em	subst:pl:inst:m3	lemma=ε flex=ami palat=n con=m cat=noun
myma	m	subst:pl:inst:m1	lemma=ε flex=ami palat=n con=m cat=noun
myma	m	subst:pl:inst:m2	lemma=ε flex=ami palat=n con=m cat=noun
myma	m	subst:pl:inst:m3	lemma=ε flex=ami palat=n con=m cat=noun
myma	ma	subst:pl:inst:f	lemma=a flex=ami palat=n con=m cat=noun
myma	ma	subst:pl:inst:m1	lemma=a flex=ami palat=n con=m cat=noun
myma	mah	subst:pl:inst:m1	lemma=a flex=ami palat=n con=m cat=noun
myma	me	subst:pl:inst:m1	lemma=e flex=ami palat=n con=m cat=noun
myma	mo	subst:pl:inst:m1	lemma=o flex=ami palat=n con=m cat=noun
myma	mo	subst:pl:inst:n:ncol	lemma=o flex=ami palat=n con=m cat=noun
myma	mum	subst:pl:inst:n:ncol	lemma=um flex=ami palat=n con=m cat=noun
myma	my	subst:pl:inst:n:pt	lemma=y flex=ami palat=n con=m cat=noun
maniyma	mać	ger:pl:inst:n:imperf.perf:aff	lemma=ać group=a cat=verb flex=ami flex2=ń pref=ε
miyma	m	subst:pl:inst:f	lemma=ε flex=ami palat=t con=m′ cat=noun
miyma	m	subst:pl:inst:m3	lemma=ε flex=ami palat=t con=m′ cat=noun
miyma	mia	subst:pl:inst:f	lemma=a flex=ami palat=t con=j cat=noun
miyma	mie	subst:pl:inst:n:ncol	lemma=e flex=ami palat=t con=j cat=noun
miyma	mium	subst:pl:inst:n:ncol	lemma=um flex=ami palat=t con=j cat=noun
mianiyma	miać	ger:pl:inst:n:imperf.perf:aff	lemma=ać group=a cat=verb flex=ami flex2=ń pref=ε
mieniyma	mieć	ger:pl:inst:n:imperf.perf:aff	lemma=palat-eć group=Je cat=verb flex=ami flex2=ń pref=ε
mieniyma	mić	ger:pl:inst:n:imperf.perf:aff	lemma=palat-ć group=Je cat=verb flex=ami flex2=ń pref=ε
mnięciyma	mnąć	ger:pl:inst:n:imperf.perf:aff	lemma=nąć group=nię cat=verb flex=ami flex2=ć pref=ε
nyma	en	subst:pl:inst:m1	lemma=ε flex=ami palat=n con=n cat=noun
nyma	en	subst:pl:inst:m2	lemma=ε flex=ami palat=n con=n cat=noun
nyma	en	subst:pl:inst:m3	lemma=ε flex=ami palat=n con=n cat=noun
nyma	n	subst:pl:inst:m1	lemma=ε flex=ami palat=n con=n cat=noun
nyma	n	subst:pl:inst:m2	lemma=ε flex=ami palat=n con=n cat=noun
nyma	n	subst:pl:inst:m3	lemma=ε flex=ami palat=n con=n cat=noun
nyma	na	subst:pl:inst:f	lemma=a flex=ami palat=n con=n cat=noun
nyma	na	subst:pl:inst:m1	lemma=a flex=ami palat=n con=n cat=noun
nyma	na	subst:pl:inst:m2	lemma=a flex=ami palat=n con=n cat=noun
nyma	na	subst:pl:inst:n:pt	lemma=a flex=ami palat=n con=n cat=noun
nyma	ne	subst:pl:inst:m1	lemma=e flex=ami palat=n con=n cat=noun
nyma	no	subst:pl:inst:m1	lemma=o flex=ami palat=n con=n cat=noun
nyma	no	subst:pl:inst:n:ncol	lemma=o flex=ami palat=n con=n cat=noun
nyma	num	subst:pl:inst:n:ncol	lemma=um flex=ami palat=n con=n cat=noun
nyma	ny	subst:pl:inst:n:pt	lemma=y flex=ami palat=n con=n cat=noun
naniyma	nać	ger:pl:inst:n:imperf.perf:aff	lemma=ać group=a cat=verb flex=ami flex2=ń pref=ε
niyma	eń	subst:pl:inst:f	lemma=ε flex=ami palat=t con=n′ cat=noun
niyma	eń	subst:pl:inst:m1	lemma=ε flex=ami palat=t con=n′ cat=noun
niyma	eń	subst:pl:inst:m2	lemma=ε flex=ami palat=t con=n′ cat=noun
niyma	eń	subst:pl:inst:m3	lemma=ε flex=ami palat=t con=n′ cat=noun
niyma	ień	subst:pl:inst:f	lemma=ε flex=ami palat=t con=n′ cat=noun
niyma	ień	subst:pl:inst:m1	lemma=ε flex=ami palat=t con=n′ cat=noun
niyma	ień	subst:pl:inst:m2	lemma=ε flex=ami palat=t con=n′ cat=noun
niyma	ień	subst:pl:inst:m3	lemma=ε flex=ami palat=t con=n′ cat=noun
niyma	ni	subst:pl:inst:n:pt	lemma=y flex=ami palat=t con=n′ cat=noun
niyma	nia	subst:pl:inst:f	lemma=a flex=ami palat=t con=j cat=noun
niyma	nia	subst:pl:inst:m1	lemma=a flex=ami palat=t con=j cat=noun
niyma	nia	subst:pl:inst:m2	lemma=a flex=ami palat=t con=j cat=noun
niyma	nia	subst:pl:inst:n:pt	lemma=a flex=ami palat=t con=j cat=noun
niyma	nie	subst:pl:inst:n:ncol	lemma=e flex=ami palat=t con=j cat=noun
niyma	nie	subst:pl:inst:n:pt	lemma=e flex=ami palat=t con=j cat=noun
niyma	nio	subst:pl:inst:m1	lemma=o flex=ami palat=t con=j cat=noun
niyma	nio	subst:pl:inst:m2	lemma=o flex=ami palat=t con=j cat=noun
niyma	nio	subst:pl:inst:n:ncol	lemma=o flex=ami palat=t con=j cat=noun
niyma	nium	subst:pl:inst:n:ncol	lemma=um flex=ami palat=t con=j cat=noun
niyma	zień	subst:pl:inst:m1	lemma=ε flex=ami palat=t con=n′ cat=noun
niyma	zień	subst:pl:inst:m3	lemma=ε flex=ami palat=t con=n′ cat=noun
niyma	ń	subst:pl:inst:f	lemma=ε flex=ami palat=t con=n′ cat=noun
niyma	ń	subst:pl:inst:m1	lemma=ε flex=ami palat=t con=n′ cat=noun
niyma	ń	subst:pl:inst:m2	lemma=ε flex=ami palat=t con=n′ cat=noun
niyma	ń	subst:pl:inst:m3	lemma=ε flex=ami palat=t con=n′ cat=noun
nianiyma	niać	ger:pl:inst:n:imperf.perf:aff	lemma=ać group=a cat=verb flex=ami flex2=ń pref=ε
nieniyma	nieć	ger:pl:inst:n:imperf.perf:aff	lemma=palat-eć group=Je cat=verb flex=ami flex2=ń pref=ε
nieniyma	nić	ger:pl:inst:n:imperf.perf:aff	lemma=palat-ć group=Je cat=verb flex=ami flex2=ń pref=ε
oyma	oa	subst:pl:inst:f	lemma=a flex=ami palat=n con=o cat=noun
oyma	oe	subst:pl:inst:m1	lemma=e flex=ami palat=n con=o cat=noun
obyma	ób	subst:pl:inst:m1	lemma=ε flex=ami palat=n con=b cat=noun
obyma	ób	subst:pl:inst:m2	lemma=ε flex=ami palat=n con=b cat=noun
obyma	ób	subst:pl:inst:m3	lemma=ε flex=ami palat=n con=b cat=noun
obiyma	ób	subst:pl:inst:m3	lemma=ε flex=ami palat=t con=b′ cat=noun
obryma	óbr	subst:pl:inst:m2	lemma=ε flex=ami palat=n con=r cat=noun
obryma	óbr	subst:pl:inst:m3	lemma=ε flex=ami palat=n con=r cat=noun
ociyma	óć	subst:pl:inst:f	lemma=ε flex=ami palat=t con=t′ cat=noun
odyma	ód	subst:pl:inst:m1	lemma=ε flex=ami palat=n con=d cat=noun
odyma	ód	subst:pl:inst:m2	lemma=ε flex=ami palat=n con=d cat=noun
odyma	ód	subst:pl:inst:m3	lemma=ε flex=ami palat=n con=d cat=noun
odzyma	ódz	subst:pl:inst:m1	lemma=ε flex=ami palat=t con=ʒ cat=noun
odzyma	ódz	subst:pl:inst:m3	lemma=ε flex=ami palat=t con=ʒ cat=noun
odziyma	ódź	subst:pl:inst:f	lemma=ε flex=ami palat=t con=d′ cat=noun
ogyma	óg	subst:pl:inst:m1	lemma=ε flex=ami palat=n con=g cat=noun
ogyma	óg	subst:pl:inst:m2	lemma=ε flex=ami palat=n con=g cat=noun
ogyma	óg	subst:pl:inst:m3	lemma=ε flex=ami palat=n con=g cat=noun
ojyma	ój	subst:pl:inst:m1	lemma=ε flex=ami palat=t con=j cat=noun
ojyma	ój	subst:pl:inst:m2	lemma=ε flex=ami palat=t con=j cat=noun
ojyma	ój	subst:pl:inst:m3	lemma=ε flex=ami palat=t con=j cat=noun
olyma	ól	subst:pl:inst:f	lemma=ε flex=ami palat=t con=l cat=noun
olyma	ól	subst:pl:inst:m1	lemma=ε flex=ami palat=t con=l cat=noun
olyma	ól	subst:pl:inst:m2	lemma=ε flex=ami palat=t con=l cat=noun
oryma	ór	subst:pl:inst:m1	lemma=ε flex=ami palat=n con=r cat=noun
oryma	ór	subst:pl:inst:m2	lemma=ε flex=ami palat=n con=r cat=noun
oryma	ór	subst:pl:inst:m3	lemma=ε flex=ami palat=n con=r cat=noun
orgyma	órg	subst:pl:inst:m3	lemma=ε flex=ami palat=n con=g cat=noun
orzyma	órz	subst:pl:inst:m3	lemma=ε flex=ami palat=t con=ř cat=noun
otyma	ót	subst:pl:inst:m1	lemma=ε flex=ami palat=n con=t cat=noun
otyma	ót	subst:pl:inst:m2	lemma=ε flex=ami palat=n con=t cat=noun
otyma	ót	subst:pl:inst:m3	lemma=ε flex=ami palat=n con=t cat=noun
owyma	ów	subst:pl:inst:m1	lemma=ε flex=ami palat=n con=v cat=noun
owyma	ów	subst:pl:inst:m2	lemma=ε flex=ami palat=n con=v cat=noun
owyma	ów	subst:pl:inst:m3	lemma=ε flex=ami palat=n con=v cat=noun
owiyma	ów	subst:pl:inst:f	lemma=ε flex=ami palat=t con=v′ cat=noun
owiyma	ów	subst:pl:inst:m3	lemma=ε flex=ami palat=t con=v′ cat=noun
ozyma	óz	subst:pl:inst:m1	lemma=ε flex=ami palat=n con=z cat=noun
ozyma	óz	subst:pl:inst:m2	lemma=ε flex=ami palat=n con=z cat=noun
ozyma	óz	subst:pl:inst:m3	lemma=ε flex=ami palat=n con=z cat=noun
oziyma	óź	subst:pl:inst:f	lemma=ε flex=ami palat=t con=z′ cat=noun
ołyma	ół	subst:pl:inst:m1	lemma=ε flex=ami palat=n con=ł cat=noun
ołyma	ół	subst:pl:inst:m2	lemma=ε flex=ami palat=n con=ł cat=noun
ołyma	ół	subst:pl:inst:m3	lemma=ε flex=ami palat=n con=ł cat=noun
oździyma	óźdź	subst:pl:inst:m2	lemma=ε flex=ami palat=t con=d′ cat=noun
oździyma	óźdź	subst:pl:inst:m3	lemma=ε flex=ami palat=t con=d′ cat=noun
ożyma	óż	subst:pl:inst:f	lemma=ε flex=ami palat=t con=ž cat=noun
ożyma	óż	subst:pl:inst:m3	lemma=ε flex=ami palat=t con=ž cat=noun
pyma	ep	subst:pl:inst:m3	lemma=ε flex=ami palat=n con=p cat=noun
pyma	iep	subst:pl:inst:m1	lemma=ε flex=ami palat=n con=p cat=noun
pyma	iep	subst:pl:inst:m3	lemma=ε flex=ami palat=n con=p cat=noun
pyma	p	subst:pl:inst:m1	lemma=ε flex=ami palat=n con=p cat=noun
pyma	p	subst:pl:inst:m2	lemma=ε flex=ami palat=n con=p cat=noun
pyma	p	subst:pl:inst:m3	lemma=ε flex=ami palat=n con=p cat=noun
pyma	pa	subst:pl:inst:f	lemma=a flex=ami palat=n con=p cat=noun
pyma	pa	subst:pl:inst:m1	lemma=a flex=ami palat=n con=p cat=noun
pyma	pa	subst:pl:inst:m2	lemma=a flex=ami palat=n con=p cat=noun
pyma	pe	subst:pl:inst:m1	lemma=e flex=ami palat=n con=p cat=noun
pyma	po	subst:pl:inst:m1	lemma=o flex=ami palat=n con=p cat=noun
pyma	po	subst:pl:inst:n:ncol	lemma=o flex=ami palat=n con=p cat=noun
pyma	py	subst:pl:inst:n:pt	lemma=y flex=ami palat=n con=p cat=noun
paniyma	pać	ger:pl:inst:n:imperf.perf:aff	lemma=ać group=a cat=verb flex=ami flex2=ń pref=ε
piyma	p	subst:pl:inst:f	lemma=ε flex=ami palat=t con=p′ cat=noun
piyma	p	subst:pl:inst:m1	lemma=ε flex=ami palat=t con=p′ cat=noun
piyma	p	subst:pl:inst:m2	lemma=ε flex=ami palat=t con=p′ cat=noun
piyma	p	subst:pl:inst:m3	lemma=ε flex=ami palat=t con=p′ cat=noun
piyma	pia	subst:pl:inst:f	lemma=a flex=ami palat=t con=j cat=noun
piyma	pia	subst:pl:inst:n:pt	lemma=a flex=ami palat=t con=j cat=noun
piyma	pie	subst:pl:inst:n:ncol	lemma=e flex=ami palat=t con=j cat=noun
piyma	pie	subst:pl:inst:n:pt	lemma=e flex=ami palat=t con=j cat=noun
piyma	pium	subst:pl:inst:n:ncol	lemma=um flex=ami palat=t con=j cat=noun
pianiyma	piać	ger:pl:inst:n:imperf.perf:aff	lemma=ać group=a cat=verb flex=ami flex2=ń pref=ε
pieniyma	pieć	ger:pl:inst:n:imperf.perf:aff	lemma=palat-eć group=Je cat=verb flex=ami flex2=ń pref=ε
pieniyma	pić	ger:pl:inst:n:imperf.perf:aff	lemma=palat-ć group=Je cat=verb flex=ami flex2=ń pref=ε
pjyma	pje	subst:pl:inst:n:ncol	lemma=e flex=ami palat=t con=j cat=noun
pnięciyma	pnąć	ger:pl:inst:n:imperf.perf:aff	lemma=nąć group=nię cat=verb flex=ami flex2=ć pref=ε
ryma	er	subst:pl:inst:m1	lemma=ε flex=ami palat=n con=r cat=noun
ryma	er	subst:pl:inst:m2	lemma=ε flex=ami palat=n con=r cat=noun
ryma	er	subst:pl:inst:m3	lemma=ε flex=ami palat=n con=r cat=noun
ryma	ier	subst:pl:inst:m1	lemma=ε flex=ami palat=n con=r cat=noun
ryma	ier	subst:pl:inst:m2	lemma=ε flex=ami palat=n con=r cat=noun
ryma	ier	subst:pl:inst:m3	lemma=ε flex=ami palat=n con=r cat=noun
ryma	r	subst:pl:inst:m1	lemma=ε flex=ami palat=n con=r cat=noun
ryma	r	subst:pl:inst:m2	lemma=ε flex=ami palat=n con=r cat=noun
ryma	r	subst:pl:inst:m3	lemma=ε flex=ami palat=n con=r cat=noun
ryma	ra	subst:pl:inst:f	lemma=a flex=ami palat=n con=r cat=noun
ryma	ra	subst:pl:inst:m1	lemma=a flex=ami palat=n con=r cat=noun
ryma	ra	subst:pl:inst:m2	lemma=a flex=ami palat=n con=r cat=noun
ryma	ra	subst:pl:inst:n:pt	lemma=a flex=ami palat=n con=r cat=noun
ryma	re	subst:pl:inst:m1	lemma=e flex=ami palat=n con=r cat=noun
ryma	ro	subst:pl:inst:m1	lemma=o flex=ami palat=n con=r cat=noun
ryma	ro	subst:pl:inst:n:ncol	lemma=o flex=ami palat=n con=r cat=noun
ryma	rum	subst:pl:inst:n:ncol	lemma=um flex=ami palat=n con=r cat=noun
ryma	ry	subst:pl:inst:n:pt	lemma=y flex=ami palat=n con=r cat=noun
raniyma	rać	ger:pl:inst:n:imperf.perf:aff	lemma=ać group=a cat=verb flex=ami flex2=ń pref=ε
rcyma	rzec	subst:pl:inst:m1	lemma=ε flex=ami palat=t con=c cat=noun
rcyma	rzec	subst:pl:inst:m2	lemma=ε flex=ami palat=t con=c cat=noun
rcyma	rzec	subst:pl:inst:m3	lemma=ε flex=ami palat=t con=c cat=noun
riyma	ria	subst:pl:inst:f	lemma=a flex=ami palat=t con=j cat=noun
riyma	ria	subst:pl:inst:m1	lemma=a flex=ami palat=t con=j cat=noun
riyma	ria	subst:pl:inst:n:pt	lemma=a flex=ami palat=t con=j cat=noun
riyma	rie	subst:pl:inst:n:pt	lemma=e flex=ami palat=t con=j cat=noun
riyma	rio	subst:pl:inst:m1	lemma=o flex=ami palat=t con=j cat=noun
riyma	rio	subst:pl:inst:n:ncol	lemma=o flex=ami palat=t con=j cat=noun
riyma	rium	subst:pl:inst:n:ncol	lemma=um flex=ami palat=t con=j cat=noun
rnięciyma	rnąć	ger:pl:inst:n:imperf.perf:aff	lemma=nąć group=nię cat=verb flex=ami flex2=ć pref=ε
rzyma	erz	subst:pl:inst:m3	lemma=ε flex=ami palat=t con=ř cat=noun
rzyma	ierz	subst:pl:inst:m3	lemma=ε flex=ami palat=t con=ř cat=noun
rzyma	rz	subst:pl:inst:f	lemma=ε flex=ami palat=t con=ř cat=noun
rzyma	rz	subst:pl:inst:m1	lemma=ε flex=ami palat=t con=ř cat=noun
rzyma	rz	subst:pl:inst:m2	lemma=ε flex=ami palat=t con=ř cat=noun
rzyma	rz	subst:pl:inst:m3	lemma=ε flex=ami palat=t con=ř cat=noun
rzyma	rza	subst:pl:inst:f	lemma=a flex=ami palat=t con=ř cat=noun
rzyma	rza	subst:pl:inst:m1	lemma=a flex=ami palat=t con=ř cat=noun
rzyma	rza	subst:pl:inst:n:pt	lemma=a flex=ami palat=t con=ř cat=noun
rzyma	rze	subst:pl:inst:n:ncol	lemma=e flex=ami palat=t con=ř cat=noun
rzyma	rze	subst:pl:inst:n:pt	lemma=e flex=ami palat=t con=ř cat=noun
rzyma	rzo	subst:pl:inst:n:ncol	lemma=o flex=ami palat=t con=ř cat=noun
rzaniyma	rzać	ger:pl:inst:n:imperf.perf:aff	lemma=ać group=a cat=verb flex=ami flex2=ń pref=ε
rzeniyma	rzeć	ger:pl:inst:n:imperf.perf:aff	lemma=palat-eć group=Je cat=verb flex=ami flex2=ń pref=ε
rzeniyma	rzyć	ger:pl:inst:n:imperf.perf:aff	lemma=palat-ć group=Je cat=verb flex=ami flex2=ń pref=ε
rznięciyma	rznąć	ger:pl:inst:n:imperf.perf:aff	lemma=nąć group=nię cat=verb flex=ami flex2=ć pref=ε
rłyma	rzeł	subst:pl:inst:m1	lemma=ε flex=ami palat=n con=ł cat=noun
rłyma	rzeł	subst:pl:inst:m2	lemma=ε flex=ami palat=n con=ł cat=noun
syma	ies	subst:pl:inst:m1	lemma=ε flex=ami palat=n con=s cat=noun
syma	ies	subst:pl:inst:m2	lemma=ε flex=ami palat=n con=s cat=noun
syma	ies	subst:pl:inst:m3	lemma=ε flex=ami palat=n con=s cat=noun
syma	s	subst:pl:inst:m1	lemma=ε flex=ami palat=n con=s cat=noun
syma	s	subst:pl:inst:m2	lemma=ε flex=ami palat=n con=s cat=noun
syma	s	subst:pl:inst:m3	lemma=ε flex=ami palat=n con=s cat=noun
syma	sa	subst:pl:inst:f	lemma=a flex=ami palat=n con=s cat=noun
syma	sa	subst:pl:inst:m1	lemma=a flex=ami palat=n con=s cat=noun
syma	sa	subst:pl:inst:n:pt	lemma=a flex=ami palat=n con=s cat=noun
syma	se	subst:pl:inst:m1	lemma=e flex=ami palat=n con=s cat=noun
syma	se	subst:pl:inst:n:pt	lemma=e flex=ami palat=n con=s cat=noun
syma	so	subst:pl:inst:m1	lemma=o flex=ami palat=n con=s cat=noun
syma	so	subst:pl:inst:n:ncol	lemma=o flex=ami palat=n con=s cat=noun
syma	sum	subst:pl:inst:n:ncol	lemma=um flex=ami palat=n con=s cat=noun
syma	sy	subst:pl:inst:n:pt	lemma=y flex=ami palat=n con=s cat=noun
syma	x	subst:pl:inst:m1	lemma=ε flex=ami palat=n con=s cat=noun
saniyma	sać	ger:pl:inst:n:imperf.perf:aff	lemma=ać group=a cat=verb flex=ami flex2=ń pref=ε
siyma	ieś	subst:pl:inst:f	lemma=ε flex=ami palat=t con=s′ cat=noun
siyma	sia	subst:pl:inst:f	lemma=a flex=ami palat=t con=s′ cat=noun
siyma	sie	subst:pl:inst:n:ncol	lemma=e flex=ami palat=t con=s′ cat=noun
siyma	sio	subst:pl:inst:m1	lemma=o flex=ami palat=t con=s′ cat=noun
siyma	sio	subst:pl:inst:m2	lemma=o flex=ami palat=t con=s′ cat=noun
siyma	sio	subst:pl:inst:n:ncol	lemma=o flex=ami palat=t con=s′ cat=noun
siyma	ś	subst:pl:inst:f	lemma=ε flex=ami palat=t con=s′ cat=noun
siyma	ś	subst:pl:inst:m1	lemma=ε flex=ami palat=t con=s′ cat=noun
siyma	ś	subst:pl:inst:m2	lemma=ε flex=ami palat=t con=s′ cat=noun
siyma	ś	subst:pl:inst:m3	lemma=ε flex=ami palat=t con=s′ cat=noun
sianiyma	siać	ger:pl:inst:n:imperf.perf:aff	lemma=ać group=a cat=verb flex=ami flex2=ń pref=ε
sieniyma	sieć	ger:pl:inst:n:imperf.perf:aff	lemma=palat-eć group=Je cat=verb flex=ami flex2=ń pref=ε
sieniyma	sić	ger:pl:inst:n:imperf.perf:aff	lemma=palat-ć group=Je cat=verb flex=ami flex2=ń pref=ε
snięciyma	snąć	ger:pl:inst:n:imperf.perf:aff	lemma=nąć group=nię cat=verb flex=ami flex2=ć pref=ε
szyma	esz	subst:pl:inst:f	lemma=ε flex=ami palat=t con=š cat=noun
szyma	sz	subst:pl:inst:f	lemma=ε flex=ami palat=t con=š cat=noun
szyma	sz	subst:pl:inst:m1	lemma=ε flex=ami palat=t con=š cat=noun
szyma	sz	subst:pl:inst:m2	lemma=ε flex=ami palat=t con=š cat=noun
szyma	sz	subst:pl:inst:m3	lemma=ε flex=ami palat=t con=š cat=noun
szyma	sza	subst:pl:inst:f	lemma=a flex=ami palat=t con=š cat=noun
szyma	sza	subst:pl:inst:m1	lemma=a flex=ami palat=t con=š cat=noun
szyma	sze	subst:pl:inst:m1	lemma=e flex=ami palat=t con=š cat=noun
szyma	sze	subst:pl:inst:n:ncol	lemma=e flex=ami palat=t con=š cat=noun
szyma	sze	subst:pl:inst:n:pt	lemma=e flex=ami palat=t con=š cat=noun
szyma	szo	subst:pl:inst:m1	lemma=o flex=ami palat=t con=š cat=noun
szaniyma	szać	ger:pl:inst:n:imperf.perf:aff	lemma=ać group=a cat=verb flex=ami flex2=ń pref=ε
szczeniyma	ścieć	ger:pl:inst:n:imperf.perf:aff	lemma=palat-eć group=Je cat=verb flex=ami flex2=ń pref=ε
szczeniyma	ścić	ger:pl:inst:n:imperf.perf:aff	lemma=palat-ć group=Je cat=verb flex=ami flex2=ń pref=ε
szeniyma	sieć	ger:pl:inst:n:imperf.perf:aff	lemma=palat-eć group=Je cat=verb flex=ami flex2=ń pref=ε
szeniyma	sić	ger:pl:inst:n:imperf.perf:aff	lemma=palat-ć group=Je cat=verb flex=ami flex2=ń pref=ε
szeniyma	szeć	ger:pl:inst:n:imperf.perf:aff	lemma=palat-eć group=Je cat=verb flex=ami flex2=ń pref=ε
szeniyma	szyć	ger:pl:inst:n:imperf.perf:aff	lemma=palat-ć group=Je cat=verb flex=ami flex2=ń pref=ε
tyma	et	subst:pl:inst:m1	lemma=ε flex=ami palat=n con=t cat=noun
tyma	et	subst:pl:inst:m3	lemma=ε flex=ami palat=n con=t cat=noun
tyma	t	subst:pl:inst:m1	lemma=ε flex=ami palat=n con=t cat=noun
tyma	t	subst:pl:inst:m2	lemma=ε flex=ami palat=n con=t cat=noun
tyma	t	subst:pl:inst:m3	lemma=ε flex=ami palat=n con=t cat=noun
tyma	ta	subst:pl:inst:f	lemma=a flex=ami palat=n con=t cat=noun
tyma	ta	subst:pl:inst:m1	lemma=a flex=ami palat=n con=t cat=noun
tyma	ta	subst:pl:inst:m2	lemma=a flex=ami palat=n con=t cat=noun
tyma	ta	subst:pl:inst:n:pt	lemma=a flex=ami palat=n con=t cat=noun
tyma	te	subst:pl:inst:m1	lemma=e flex=ami palat=n con=t cat=noun
tyma	to	subst:pl:inst:m1	lemma=o flex=ami palat=n con=t cat=noun
tyma	to	subst:pl:inst:m2	lemma=o flex=ami palat=n con=t cat=noun
tyma	to	subst:pl:inst:n:ncol	lemma=o flex=ami palat=n con=t cat=noun
tyma	tum	subst:pl:inst:n:ncol	lemma=um flex=ami palat=n con=t cat=noun
tyma	ty	subst:pl:inst:n:pt	lemma=y flex=ami palat=n con=t cat=noun
taniyma	tać	ger:pl:inst:n:imperf.perf:aff	lemma=ać group=a cat=verb flex=ami flex2=ń pref=ε
tiyma	tia	subst:pl:inst:f	lemma=a flex=ami palat=t con=j cat=noun
tiyma	tia	subst:pl:inst:n:pt	lemma=a flex=ami palat=t con=j cat=noun
tiyma	tie	subst:pl:inst:n:pt	lemma=e flex=ami palat=t con=j cat=noun
tiyma	tio	subst:pl:inst:n:ncol	lemma=o flex=ami palat=t con=j cat=noun
tiyma	tium	subst:pl:inst:n:ncol	lemma=um flex=ami palat=t con=j cat=noun
tniyma	cień	subst:pl:inst:m1	lemma=ε flex=ami palat=t con=n′ cat=noun
tniyma	cień	subst:pl:inst:m2	lemma=ε flex=ami palat=t con=n′ cat=noun
tniyma	cień	subst:pl:inst:m3	lemma=ε flex=ami palat=t con=n′ cat=noun
tnięciyma	tnąć	ger:pl:inst:n:imperf.perf:aff	lemma=nąć group=nię cat=verb flex=ami flex2=ć pref=ε
tłyma	cieł	subst:pl:inst:m3	lemma=ε flex=ami palat=n con=ł cat=noun
tłyma	cioł	subst:pl:inst:m3	lemma=ε flex=ami palat=n con=ł cat=noun
uyma	ua	subst:pl:inst:f	lemma=a flex=ami palat=n con=u cat=noun
uyma	ua	subst:pl:inst:m1	lemma=a flex=ami palat=n con=u cat=noun
uyma	ue	subst:pl:inst:m1	lemma=e flex=ami palat=n con=u cat=noun
uyma	uum	subst:pl:inst:n:ncol	lemma=um flex=ami palat=n con=u cat=noun
vyma	v	subst:pl:inst:m1	lemma=ε flex=ami palat=n con=v cat=noun
vyma	v	subst:pl:inst:m3	lemma=ε flex=ami palat=n con=v cat=noun
vyma	va	subst:pl:inst:f	lemma=a flex=ami palat=n con=v cat=noun
vyma	va	subst:pl:inst:m1	lemma=a flex=ami palat=n con=v cat=noun
vyma	vo	subst:pl:inst:n:ncol	lemma=o flex=ami palat=n con=v cat=noun
vyma	vum	subst:pl:inst:n:ncol	lemma=um flex=ami palat=n con=v cat=noun
viyma	via	subst:pl:inst:f	lemma=a flex=ami palat=t con=j cat=noun
viyma	via	subst:pl:inst:m1	lemma=a flex=ami palat=t con=j cat=noun
viyma	vium	subst:pl:inst:n:ncol	lemma=um flex=ami palat=t con=j cat=noun
wyma	ew	subst:pl:inst:m1	lemma=ε flex=ami palat=n con=v cat=noun
wyma	ew	subst:pl:inst:m2	lemma=ε flex=ami palat=n con=v cat=noun
wyma	ew	subst:pl:inst:m3	lemma=ε flex=ami palat=n con=v cat=noun
wyma	w	subst:pl:inst:m1	lemma=ε flex=ami palat=n con=v cat=noun
wyma	w	subst:pl:inst:m2	lemma=ε flex=ami palat=n con=v cat=noun
wyma	w	subst:pl:inst:m3	lemma=ε flex=ami palat=n con=v cat=noun
wyma	wa	subst:pl:inst:f	lemma=a flex=ami palat=n con=v cat=noun
wyma	wa	subst:pl:inst:m1	lemma=a flex=ami palat=n con=v cat=noun
wyma	wa	subst:pl:inst:n:pt	lemma=a flex=ami palat=n con=v cat=noun
wyma	we	subst:pl:inst:m1	lemma=e flex=ami palat=n con=v cat=noun
wyma	wo	subst:pl:inst:n:ncol	lemma=o flex=ami palat=n con=v cat=noun
wyma	wum	subst:pl:inst:n:ncol	lemma=um flex=ami palat=n con=v cat=noun
wyma	wy	subst:pl:inst:n:pt	lemma=y flex=ami palat=n con=v cat=noun
waniyma	wać	ger:pl:inst:n:imperf.perf:aff	lemma=ać group=a cat=verb flex=ami flex2=ń pref=ε
wiyma	ew	subst:pl:inst:f	lemma=ε flex=ami palat=t con=v′ cat=noun
wiyma	iew	subst:pl:inst:f	lemma=ε flex=ami palat=t con=v′ cat=noun
wiyma	w	subst:pl:inst:m1	lemma=ε flex=ami palat=t con=v′ cat=noun
wiyma	w	subst:pl:inst:m2	lemma=ε flex=ami palat=t con=v′ cat=noun
wiyma	w	subst:pl:inst:m3	lemma=ε flex=ami palat=t con=v′ cat=noun
wiyma	wi	subst:pl:inst:n:pt	lemma=y flex=ami palat=t con=v′ cat=noun
wiyma	wia	subst:pl:inst:f	lemma=a flex=ami palat=t con=j cat=noun
wiyma	wia	subst:pl:inst:n:pt	lemma=a flex=ami palat=t con=j cat=noun
wiyma	wie	subst:pl:inst:n:ncol	lemma=e flex=ami palat=t con=j cat=noun
wiyma	wie	subst:pl:inst:n:pt	lemma=e flex=ami palat=t con=j cat=noun
wiyma	wium	subst:pl:inst:n:ncol	lemma=um flex=ami palat=t con=j cat=noun
wianiyma	wiać	ger:pl:inst:n:imperf.perf:aff	lemma=ać group=a cat=verb flex=ami flex2=ń pref=ε
wieniyma	wieć	ger:pl:inst:n:imperf.perf:aff	lemma=palat-eć group=Je cat=verb flex=ami flex2=ń pref=ε
wieniyma	wić	ger:pl:inst:n:imperf.perf:aff	lemma=palat-ć group=Je cat=verb flex=ami flex2=ń pref=ε
wnięciyma	wnąć	ger:pl:inst:n:imperf.perf:aff	lemma=nąć group=nię cat=verb flex=ami flex2=ć pref=ε
xyma	xa	subst:pl:inst:m1	lemma=a flex=ami palat=n con=s cat=noun
zyma	ez	subst:pl:inst:m3	lemma=ε flex=ami palat=n con=z cat=noun
zyma	iez	subst:pl:inst:m2	lemma=ε flex=ami palat=n con=z cat=noun
zyma	z	subst:pl:inst:m1	lemma=ε flex=ami palat=n con=z cat=noun
zyma	z	subst:pl:inst:m2	lemma=ε flex=ami palat=n con=z cat=noun
zyma	z	subst:pl:inst:m3	lemma=ε flex=ami palat=n con=z cat=noun
zyma	za	subst:pl:inst:f	lemma=a flex=ami palat=n con=z cat=noun
zyma	za	subst:pl:inst:m1	lemma=a flex=ami palat=n con=z cat=noun
zyma	za	subst:pl:inst:n:pt	lemma=a flex=ami palat=n con=z cat=noun
zyma	ze	subst:pl:inst:m1	lemma=e flex=ami palat=n con=z cat=noun
zyma	zo	subst:pl:inst:m1	lemma=o flex=ami palat=n con=z cat=noun
zyma	zo	subst:pl:inst:n:ncol	lemma=o flex=ami palat=n con=z cat=noun
zyma	zum	subst:pl:inst:n:ncol	lemma=um flex=ami palat=n con=z cat=noun
zyma	zy	subst:pl:inst:n:pt	lemma=y flex=ami palat=n con=z cat=noun
zaniyma	zać	ger:pl:inst:n:imperf.perf:aff	lemma=ać group=a cat=verb flex=ami flex2=ń pref=ε
ziyma	zia	subst:pl:inst:f	lemma=a flex=ami palat=t con=z′ cat=noun
ziyma	zie	subst:pl:inst:n:ncol	lemma=e flex=ami palat=t con=z′ cat=noun
ziyma	zio	subst:pl:inst:m1	lemma=o flex=ami palat=t con=z′ cat=noun
ziyma	ź	subst:pl:inst:f	lemma=ε flex=ami palat=t con=z′ cat=noun
ziyma	ź	subst:pl:inst:m1	lemma=ε flex=ami palat=t con=z′ cat=noun
ziyma	ź	subst:pl:inst:m2	lemma=ε flex=ami palat=t con=z′ cat=noun
ziyma	ź	subst:pl:inst:m3	lemma=ε flex=ami palat=t con=z′ cat=noun
zianiyma	ziać	ger:pl:inst:n:imperf.perf:aff	lemma=ać group=a cat=verb flex=ami flex2=ń pref=ε
zieniyma	zieć	ger:pl:inst:n:imperf.perf:aff	lemma=palat-eć group=Je cat=verb flex=ami flex2=ń pref=ε
zieniyma	zić	ger:pl:inst:n:imperf.perf:aff	lemma=palat-ć group=Je cat=verb flex=ami flex2=ń pref=ε
znięciyma	znąć	ger:pl:inst:n:imperf.perf:aff	lemma=nąć group=nię cat=verb flex=ami flex2=ć pref=ε
ćcyma	ciec	subst:pl:inst:m1	lemma=ε flex=ami palat=t con=c cat=noun
ćcyma	ciec	subst:pl:inst:m2	lemma=ε flex=ami palat=t con=c cat=noun
ćcyma	ciec	subst:pl:inst:m3	lemma=ε flex=ami palat=t con=c cat=noun
ćkyma	ciek	subst:pl:inst:m1	lemma=ε flex=ami palat=n con=k cat=noun
ćkyma	ciek	subst:pl:inst:m2	lemma=ε flex=ami palat=n con=k cat=noun
ębyma	ąb	subst:pl:inst:m1	lemma=ε flex=ami palat=n con=b cat=noun
ębyma	ąb	subst:pl:inst:m2	lemma=ε flex=ami palat=n con=b cat=noun
ębyma	ąb	subst:pl:inst:m3	lemma=ε flex=ami palat=n con=b cat=noun
ębiyma	ąb	subst:pl:inst:f	lemma=ε flex=ami palat=t con=b′ cat=noun
ębiyma	ąb	subst:pl:inst:m1	lemma=ε flex=ami palat=t con=b′ cat=noun
ębiyma	ąb	subst:pl:inst:m2	lemma=ε flex=ami palat=t con=b′ cat=noun
ębiyma	ąb	subst:pl:inst:m3	lemma=ε flex=ami palat=t con=b′ cat=noun
ędyma	ąd	subst:pl:inst:m3	lemma=ε flex=ami palat=n con=d cat=noun
ędziyma	ądź	subst:pl:inst:f	lemma=ε flex=ami palat=t con=d′ cat=noun
ędziyma	ądź	subst:pl:inst:m2	lemma=ε flex=ami palat=t con=d′ cat=noun
ędziyma	ądź	subst:pl:inst:m3	lemma=ε flex=ami palat=t con=d′ cat=noun
ęgyma	ąg	subst:pl:inst:m3	lemma=ε flex=ami palat=n con=g cat=noun
ętyma	ąt	subst:pl:inst:m3	lemma=ε flex=ami palat=n con=t cat=noun
ęzyma	ąz	subst:pl:inst:m3	lemma=ε flex=ami palat=n con=z cat=noun
ęziyma	ąź	subst:pl:inst:f	lemma=ε flex=ami palat=t con=z′ cat=noun
ężyma	ąż	subst:pl:inst:f	lemma=ε flex=ami palat=t con=ž cat=noun
ężyma	ąż	subst:pl:inst:m1	lemma=ε flex=ami palat=t con=ž cat=noun
ężyma	ąż	subst:pl:inst:m2	lemma=ε flex=ami palat=t con=ž cat=noun
ężyma	ąż	subst:pl:inst:m3	lemma=ε flex=ami palat=t con=ž cat=noun
łyma	eł	subst:pl:inst:m1	lemma=ε flex=ami palat=n con=ł cat=noun
łyma	eł	subst:pl:inst:m2	lemma=ε flex=ami palat=n con=ł cat=noun
łyma	eł	subst:pl:inst:m3	lemma=ε flex=ami palat=n con=ł cat=noun
łyma	ieł	subst:pl:inst:m1	lemma=ε flex=ami palat=n con=ł cat=noun
łyma	ieł	subst:pl:inst:m2	lemma=ε flex=ami palat=n con=ł cat=noun
łyma	ieł	subst:pl:inst:m3	lemma=ε flex=ami palat=n con=ł cat=noun
łyma	ioł	subst:pl:inst:m1	lemma=ε flex=ami palat=n con=ł cat=noun
łyma	ioł	subst:pl:inst:m2	lemma=ε flex=ami palat=n con=ł cat=noun
łyma	ioł	subst:pl:inst:m3	lemma=ε flex=ami palat=n con=ł cat=noun
łyma	ł	subst:pl:inst:m1	lemma=ε flex=ami palat=n con=ł cat=noun
łyma	ł	subst:pl:inst:m2	lemma=ε flex=ami palat=n con=ł cat=noun
łyma	ł	subst:pl:inst:m3	lemma=ε flex=ami palat=n con=ł cat=noun
łyma	ła	subst:pl:inst:f	lemma=a flex=ami palat=n con=ł cat=noun
łyma	ła	subst:pl:inst:m1	lemma=a flex=ami palat=n con=ł cat=noun
łyma	ła	subst:pl:inst:n:pt	lemma=a flex=ami palat=n con=ł cat=noun
łyma	ło	subst:pl:inst:m1	lemma=o flex=ami palat=n con=ł cat=noun
łyma	ło	subst:pl:inst:n:ncol	lemma=o flex=ami palat=n con=ł cat=noun
łyma	ły	subst:pl:inst:n:pt	lemma=y flex=ami palat=n con=ł cat=noun
łaniyma	łać	ger:pl:inst:n:imperf.perf:aff	lemma=ać group=a cat=verb flex=ami flex2=ń pref=ε
ńcyma	niec	subst:pl:inst:m1	lemma=ε flex=ami palat=t con=c cat=noun
ńcyma	niec	subst:pl:inst:m2	lemma=ε flex=ami palat=t con=c cat=noun
ńcyma	niec	subst:pl:inst:m3	lemma=ε flex=ami palat=t con=c cat=noun
ńkyma	niek	subst:pl:inst:m1	lemma=ε flex=ami palat=n con=k cat=noun
ńkyma	niek	subst:pl:inst:m2	lemma=ε flex=ami palat=n con=k cat=noun
ńkyma	niek	subst:pl:inst:m3	lemma=ε flex=ami palat=n con=k cat=noun
ścyma	siec	subst:pl:inst:m1	lemma=ε flex=ami palat=t con=c cat=noun
ścyma	siec	subst:pl:inst:m2	lemma=ε flex=ami palat=t con=c cat=noun
ścyma	siec	subst:pl:inst:m3	lemma=ε flex=ami palat=t con=c cat=noun
śkyma	siek	subst:pl:inst:m1	lemma=ε flex=ami palat=n con=k cat=noun
śkyma	siek	subst:pl:inst:m2	lemma=ε flex=ami palat=n con=k cat=noun
śkyma	siek	subst:pl:inst:m3	lemma=ε flex=ami palat=n con=k cat=noun
śniyma	sień	subst:pl:inst:m1	lemma=ε flex=ami palat=t con=n′ cat=noun
śniyma	sień	subst:pl:inst:m2	lemma=ε flex=ami palat=t con=n′ cat=noun
śniyma	sień	subst:pl:inst:m3	lemma=ε flex=ami palat=t con=n′ cat=noun
śnięciyma	snąć	ger:pl:inst:n:imperf.perf:aff	lemma=nąć group=nię cat=verb flex=ami flex2=ć pref=ε
śnięciyma	śnąć	ger:pl:inst:n:imperf.perf:aff	lemma=nąć group=nię cat=verb flex=ami flex2=ć pref=ε
źcyma	ziec	subst:pl:inst:m1	lemma=ε flex=ami palat=t con=c cat=noun
źcyma	ziec	subst:pl:inst:m2	lemma=ε flex=ami palat=t con=c cat=noun
źcyma	ziec	subst:pl:inst:m3	lemma=ε flex=ami palat=t con=c cat=noun
źkyma	ziek	subst:pl:inst:m1	lemma=ε flex=ami palat=n con=k cat=noun
źniyma	zień	subst:pl:inst:m1	lemma=ε flex=ami palat=t con=n′ cat=noun
źnięciyma	znąć	ger:pl:inst:n:imperf.perf:aff	lemma=nąć group=nię cat=verb flex=ami flex2=ć pref=ε
żyma	eż	subst:pl:inst:f	lemma=ε flex=ami palat=t con=ž cat=noun
żyma	ż	subst:pl:inst:f	lemma=ε flex=ami palat=t con=ž cat=noun
żyma	ż	subst:pl:inst:m1	lemma=ε flex=ami palat=t con=ž cat=noun
żyma	ż	subst:pl:inst:m2	lemma=ε flex=ami palat=t con=ž cat=noun
żyma	ż	subst:pl:inst:m3	lemma=ε flex=ami palat=t con=ž cat=noun
żyma	ża	subst:pl:inst:f	lemma=a flex=ami palat=t con=ž cat=noun
żyma	ża	subst:pl:inst:m1	lemma=a flex=ami palat=t con=ž cat=noun
żyma	że	subst:pl:inst:n:ncol	lemma=e flex=ami palat=t con=ž cat=noun
żyma	że	subst:pl:inst:n:pt	lemma=e flex=ami palat=t con=ž cat=noun
żaniyma	żać	ger:pl:inst:n:imperf.perf:aff	lemma=ać group=a cat=verb flex=ami flex2=ń pref=ε
żdżeniyma	ździć	ger:pl:inst:n:imperf.perf:aff	lemma=palat-ć group=Je cat=verb flex=ami flex2=ń pref=ε
żeniyma	zić	ger:pl:inst:n:imperf.perf:aff	lemma=palat-ć group=Je cat=verb flex=ami flex2=ń pref=ε
żeniyma	żeć	ger:pl:inst:n:imperf.perf:aff	lemma=palat-eć group=Je cat=verb flex=ami flex2=ń pref=ε
żeniyma	żyć	ger:pl:inst:n:imperf.perf:aff	lemma=palat-ć group=Je cat=verb flex=ami flex2=ń pref=ε
żiyma	żio	subst:pl:inst:n:ncol	lemma=o flex=ami palat=t con=j cat=noun
żnięciyma	żnąć	ger:pl:inst:n:imperf.perf:aff	lemma=nąć group=nię cat=verb flex=ami flex2=ć pref=ε
niebaniyma	bać	ger:pl:inst:n:imperf.perf:neg	lemma=ać group=a cat=verb flex=ami flex2=ń pref=nie
niebianiyma	biać	ger:pl:inst:n:imperf.perf:neg	lemma=ać group=a cat=verb flex=ami flex2=ń pref=nie
niebieniyma	bieć	ger:pl:inst:n:imperf.perf:neg	lemma=palat-eć group=Je cat=verb flex=ami flex2=ń pref=nie
niebieniyma	bić	ger:pl:inst:n:imperf.perf:neg	lemma=palat-ć group=Je cat=verb flex=ami flex2=ń pref=nie
niebnięciyma	bnąć	ger:pl:inst:n:imperf.perf:neg	lemma=nąć group=nię cat=verb flex=ami flex2=ć pref=nie
niecaniyma	cać	ger:pl:inst:n:imperf.perf:neg	lemma=ać group=a cat=verb flex=ami flex2=ń pref=nie
nieceniyma	cieć	ger:pl:inst:n:imperf.perf:neg	lemma=palat-eć group=Je cat=verb flex=ami flex2=ń pref=nie
nieceniyma	cić	ger:pl:inst:n:imperf.perf:neg	lemma=palat-ć group=Je cat=verb flex=ami flex2=ń pref=nie
niechaniyma	chać	ger:pl:inst:n:imperf.perf:neg	lemma=ać group=a cat=verb flex=ami flex2=ń pref=nie
niechnięciyma	chnąć	ger:pl:inst:n:imperf.perf:neg	lemma=nąć group=nię cat=verb flex=ami flex2=ć pref=nie
niecianiyma	ciać	ger:pl:inst:n:imperf.perf:neg	lemma=ać group=a cat=verb flex=ami flex2=ń pref=nie
niecieniyma	cieć	ger:pl:inst:n:imperf.perf:neg	lemma=palat-eć group=Je cat=verb flex=ami flex2=ń pref=nie
niecnięciyma	cnąć	ger:pl:inst:n:imperf.perf:neg	lemma=nąć group=nię cat=verb flex=ami flex2=ć pref=nie
nieczaniyma	czać	ger:pl:inst:n:imperf.perf:neg	lemma=ać group=a cat=verb flex=ami flex2=ń pref=nie
nieczeniyma	cić	ger:pl:inst:n:imperf.perf:neg	lemma=palat-ć group=Je cat=verb flex=ami flex2=ń pref=nie
nieczeniyma	czeć	ger:pl:inst:n:imperf.perf:neg	lemma=palat-eć group=Je cat=verb flex=ami flex2=ń pref=nie
nieczeniyma	czyć	ger:pl:inst:n:imperf.perf:neg	lemma=palat-ć group=Je cat=verb flex=ami flex2=ń pref=nie
niecznięciyma	cznąć	ger:pl:inst:n:imperf.perf:neg	lemma=nąć group=nię cat=verb flex=ami flex2=ć pref=nie
niedaniyma	dać	ger:pl:inst:n:imperf.perf:neg	lemma=ać group=a cat=verb flex=ami flex2=ń pref=nie
niednięciyma	dnąć	ger:pl:inst:n:imperf.perf:neg	lemma=nąć group=nię cat=verb flex=ami flex2=ć pref=nie
niedzaniyma	dzać	ger:pl:inst:n:imperf.perf:neg	lemma=ać group=a cat=verb flex=ami flex2=ń pref=nie
niedzeniyma	dzieć	ger:pl:inst:n:imperf.perf:neg	lemma=palat-eć group=Je cat=verb flex=ami flex2=ń pref=nie
niedzeniyma	dzić	ger:pl:inst:n:imperf.perf:neg	lemma=palat-ć group=Je cat=verb flex=ami flex2=ń pref=nie
niedzianiyma	dziać	ger:pl:inst:n:imperf.perf:neg	lemma=ać group=a cat=verb flex=ami flex2=ń pref=nie
niedzieniyma	dzieć	ger:pl:inst:n:imperf.perf:neg	lemma=palat-eć group=Je cat=verb flex=ami flex2=ń pref=nie
niedżaniyma	dżać	ger:pl:inst:n:imperf.perf:neg	lemma=ać group=a cat=verb flex=ami flex2=ń pref=nie
niedżeniyma	dżyć	ger:pl:inst:n:imperf.perf:neg	lemma=palat-ć group=Je cat=verb flex=ami flex2=ń pref=nie
niefaniyma	fać	ger:pl:inst:n:imperf.perf:neg	lemma=ać group=a cat=verb flex=ami flex2=ń pref=nie
niefianiyma	fiać	ger:pl:inst:n:imperf.perf:neg	lemma=ać group=a cat=verb flex=ami flex2=ń pref=nie
niefieniyma	fieć	ger:pl:inst:n:imperf.perf:neg	lemma=palat-eć group=Je cat=verb flex=ami flex2=ń pref=nie
niefieniyma	fić	ger:pl:inst:n:imperf.perf:neg	lemma=palat-ć group=Je cat=verb flex=ami flex2=ń pref=nie
niefnięciyma	fnąć	ger:pl:inst:n:imperf.perf:neg	lemma=nąć group=nię cat=verb flex=ami flex2=ć pref=nie
nieganiyma	gać	ger:pl:inst:n:imperf.perf:neg	lemma=ać group=a cat=verb flex=ami flex2=ń pref=nie
niegnięciyma	gnąć	ger:pl:inst:n:imperf.perf:neg	lemma=nąć group=nię cat=verb flex=ami flex2=ć pref=nie
niehaniyma	hać	ger:pl:inst:n:imperf.perf:neg	lemma=ać group=a cat=verb flex=ami flex2=ń pref=nie
niehnięciyma	hnąć	ger:pl:inst:n:imperf.perf:neg	lemma=nąć group=nię cat=verb flex=ami flex2=ć pref=nie
niejaniyma	jać	ger:pl:inst:n:imperf.perf:neg	lemma=ać group=a cat=verb flex=ami flex2=ń pref=nie
niejeniyma	ić	ger:pl:inst:n:imperf.perf:neg	lemma=palat-ć group=Je cat=verb flex=ami flex2=ń pref=nie
niejeniyma	jeć	ger:pl:inst:n:imperf.perf:neg	lemma=palat-eć group=Je cat=verb flex=ami flex2=ń pref=nie
niejnięciyma	jnąć	ger:pl:inst:n:imperf.perf:neg	lemma=nąć group=nię cat=verb flex=ami flex2=ć pref=nie
niekaniyma	kać	ger:pl:inst:n:imperf.perf:neg	lemma=ać group=a cat=verb flex=ami flex2=ń pref=nie
nieknięciyma	knąć	ger:pl:inst:n:imperf.perf:neg	lemma=nąć group=nię cat=verb flex=ami flex2=ć pref=nie
nielaniyma	lać	ger:pl:inst:n:imperf.perf:neg	lemma=ać group=a cat=verb flex=ami flex2=ń pref=nie
nieleniyma	leć	ger:pl:inst:n:imperf.perf:neg	lemma=palat-eć group=Je cat=verb flex=ami flex2=ń pref=nie
nieleniyma	lić	ger:pl:inst:n:imperf.perf:neg	lemma=palat-ć group=Je cat=verb flex=ami flex2=ń pref=nie
nielnięciyma	lnąć	ger:pl:inst:n:imperf.perf:neg	lemma=nąć group=nię cat=verb flex=ami flex2=ć pref=nie
niemaniyma	mać	ger:pl:inst:n:imperf.perf:neg	lemma=ać group=a cat=verb flex=ami flex2=ń pref=nie
niemianiyma	miać	ger:pl:inst:n:imperf.perf:neg	lemma=ać group=a cat=verb flex=ami flex2=ń pref=nie
niemieniyma	mieć	ger:pl:inst:n:imperf.perf:neg	lemma=palat-eć group=Je cat=verb flex=ami flex2=ń pref=nie
niemieniyma	mić	ger:pl:inst:n:imperf.perf:neg	lemma=palat-ć group=Je cat=verb flex=ami flex2=ń pref=nie
niemnięciyma	mnąć	ger:pl:inst:n:imperf.perf:neg	lemma=nąć group=nię cat=verb flex=ami flex2=ć pref=nie
nienaniyma	nać	ger:pl:inst:n:imperf.perf:neg	lemma=ać group=a cat=verb flex=ami flex2=ń pref=nie
nienianiyma	niać	ger:pl:inst:n:imperf.perf:neg	lemma=ać group=a cat=verb flex=ami flex2=ń pref=nie
nienieniyma	nieć	ger:pl:inst:n:imperf.perf:neg	lemma=palat-eć group=Je cat=verb flex=ami flex2=ń pref=nie
nienieniyma	nić	ger:pl:inst:n:imperf.perf:neg	lemma=palat-ć group=Je cat=verb flex=ami flex2=ń pref=nie
niepaniyma	pać	ger:pl:inst:n:imperf.perf:neg	lemma=ać group=a cat=verb flex=ami flex2=ń pref=nie
niepianiyma	piać	ger:pl:inst:n:imperf.perf:neg	lemma=ać group=a cat=verb flex=ami flex2=ń pref=nie
niepieniyma	pieć	ger:pl:inst:n:imperf.perf:neg	lemma=palat-eć group=Je cat=verb flex=ami flex2=ń pref=nie
niepieniyma	pić	ger:pl:inst:n:imperf.perf:neg	lemma=palat-ć group=Je cat=verb flex=ami flex2=ń pref=nie
niepnięciyma	pnąć	ger:pl:inst:n:imperf.perf:neg	lemma=nąć group=nię cat=verb flex=ami flex2=ć pref=nie
nieraniyma	rać	ger:pl:inst:n:imperf.perf:neg	lemma=ać group=a cat=verb flex=ami flex2=ń pref=nie
niernięciyma	rnąć	ger:pl:inst:n:imperf.perf:neg	lemma=nąć group=nię cat=verb flex=ami flex2=ć pref=nie
nierzaniyma	rzać	ger:pl:inst:n:imperf.perf:neg	lemma=ać group=a cat=verb flex=ami flex2=ń pref=nie
nierzeniyma	rzeć	ger:pl:inst:n:imperf.perf:neg	lemma=palat-eć group=Je cat=verb flex=ami flex2=ń pref=nie
nierzeniyma	rzyć	ger:pl:inst:n:imperf.perf:neg	lemma=palat-ć group=Je cat=verb flex=ami flex2=ń pref=nie
nierznięciyma	rznąć	ger:pl:inst:n:imperf.perf:neg	lemma=nąć group=nię cat=verb flex=ami flex2=ć pref=nie
niesaniyma	sać	ger:pl:inst:n:imperf.perf:neg	lemma=ać group=a cat=verb flex=ami flex2=ń pref=nie
niesianiyma	siać	ger:pl:inst:n:imperf.perf:neg	lemma=ać group=a cat=verb flex=ami flex2=ń pref=nie
niesieniyma	sieć	ger:pl:inst:n:imperf.perf:neg	lemma=palat-eć group=Je cat=verb flex=ami flex2=ń pref=nie
niesieniyma	sić	ger:pl:inst:n:imperf.perf:neg	lemma=palat-ć group=Je cat=verb flex=ami flex2=ń pref=nie
niesnięciyma	snąć	ger:pl:inst:n:imperf.perf:neg	lemma=nąć group=nię cat=verb flex=ami flex2=ć pref=nie
nieszaniyma	szać	ger:pl:inst:n:imperf.perf:neg	lemma=ać group=a cat=verb flex=ami flex2=ń pref=nie
nieszczeniyma	ścieć	ger:pl:inst:n:imperf.perf:neg	lemma=palat-eć group=Je cat=verb flex=ami flex2=ń pref=nie
nieszczeniyma	ścić	ger:pl:inst:n:imperf.perf:neg	lemma=palat-ć group=Je cat=verb flex=ami flex2=ń pref=nie
nieszeniyma	sieć	ger:pl:inst:n:imperf.perf:neg	lemma=palat-eć group=Je cat=verb flex=ami flex2=ń pref=nie
nieszeniyma	sić	ger:pl:inst:n:imperf.perf:neg	lemma=palat-ć group=Je cat=verb flex=ami flex2=ń pref=nie
nieszeniyma	szeć	ger:pl:inst:n:imperf.perf:neg	lemma=palat-eć group=Je cat=verb flex=ami flex2=ń pref=nie
nieszeniyma	szyć	ger:pl:inst:n:imperf.perf:neg	lemma=palat-ć group=Je cat=verb flex=ami flex2=ń pref=nie
nietaniyma	tać	ger:pl:inst:n:imperf.perf:neg	lemma=ać group=a cat=verb flex=ami flex2=ń pref=nie
nietnięciyma	tnąć	ger:pl:inst:n:imperf.perf:neg	lemma=nąć group=nię cat=verb flex=ami flex2=ć pref=nie
niewaniyma	wać	ger:pl:inst:n:imperf.perf:neg	lemma=ać group=a cat=verb flex=ami flex2=ń pref=nie
niewianiyma	wiać	ger:pl:inst:n:imperf.perf:neg	lemma=ać group=a cat=verb flex=ami flex2=ń pref=nie
niewieniyma	wieć	ger:pl:inst:n:imperf.perf:neg	lemma=palat-eć group=Je cat=verb flex=ami flex2=ń pref=nie
niewieniyma	wić	ger:pl:inst:n:imperf.perf:neg	lemma=palat-ć group=Je cat=verb flex=ami flex2=ń pref=nie
niewnięciyma	wnąć	ger:pl:inst:n:imperf.perf:neg	lemma=nąć group=nię cat=verb flex=ami flex2=ć pref=nie
niezaniyma	zać	ger:pl:inst:n:imperf.perf:neg	lemma=ać group=a cat=verb flex=ami flex2=ń pref=nie
niezianiyma	ziać	ger:pl:inst:n:imperf.perf:neg	lemma=ać group=a cat=verb flex=ami flex2=ń pref=nie
niezieniyma	zieć	ger:pl:inst:n:imperf.perf:neg	lemma=palat-eć group=Je cat=verb flex=ami flex2=ń pref=nie
niezieniyma	zić	ger:pl:inst:n:imperf.perf:neg	lemma=palat-ć group=Je cat=verb flex=ami flex2=ń pref=nie
nieznięciyma	znąć	ger:pl:inst:n:imperf.perf:neg	lemma=nąć group=nię cat=verb flex=ami flex2=ć pref=nie
niełaniyma	łać	ger:pl:inst:n:imperf.perf:neg	lemma=ać group=a cat=verb flex=ami flex2=ń pref=nie
nieśnięciyma	snąć	ger:pl:inst:n:imperf.perf:neg	lemma=nąć group=nię cat=verb flex=ami flex2=ć pref=nie
nieśnięciyma	śnąć	ger:pl:inst:n:imperf.perf:neg	lemma=nąć group=nię cat=verb flex=ami flex2=ć pref=nie
nieźnięciyma	znąć	ger:pl:inst:n:imperf.perf:neg	lemma=nąć group=nię cat=verb flex=ami flex2=ć pref=nie
nieżaniyma	żać	ger:pl:inst:n:imperf.perf:neg	lemma=ać group=a cat=verb flex=ami flex2=ń pref=nie
nieżdżeniyma	ździć	ger:pl:inst:n:imperf.perf:neg	lemma=palat-ć group=Je cat=verb flex=ami flex2=ń pref=nie
nieżeniyma	zić	ger:pl:inst:n:imperf.perf:neg	lemma=palat-ć group=Je cat=verb flex=ami flex2=ń pref=nie
nieżeniyma	żeć	ger:pl:inst:n:imperf.perf:neg	lemma=palat-eć group=Je cat=verb flex=ami flex2=ń pref=nie
nieżeniyma	żyć	ger:pl:inst:n:imperf.perf:neg	lemma=palat-ć group=Je cat=verb flex=ami flex2=ń pref=nie
nieżnięciyma	żnąć	ger:pl:inst:n:imperf.perf:neg	lemma=nąć group=nię cat=verb flex=ami flex2=ć pref=nie
